【裁判字號】    97,抗,371
【裁判日期】    970331
【裁判案由】    假扣押
【裁判全文】
臺灣高等法院民事裁定                   97年度抗字第371號
抗  告  人  比智聖股份有限公司
法定代理人  乙○○
相  對  人  台灣領先超精密科技股份有限公司
法定代理人  甲○○
            6樓
上列當事人間假扣押事件，抗告人對於中華民國九十六年十二月
十日臺灣桃園地方法院九十六年度裁全字第八六四二號所為裁定
提起抗告，本院裁定如下：
    主  文
抗告駁回。
抗告訴訟費用由抗告人負擔。
    理  由
一、按債權人就金錢請求或得易為金錢請求之請求，欲保全強制
    執行者，得聲請假扣押。而假扣押，非有日後不能強制執行
    或甚難執行之虞者，不得為之，民事訴訟法第五百二十二條
    第一項及第五百二十三條第一項分別定有明文。所謂不能強
    制執行，如債務人浪費財產，增加負擔，或就其財產為不利
    益之處分，將成為無資力之情形等是，所謂恐難執行，如債
    務人將移住遠方或逃匿是也（最高法院十九年度抗字第二三
    二號判例要旨參照）。又按請求及假扣押之原因，應釋明之
    。前項釋明如有不足，而債權人陳明願供擔保或法院認為適
    當者，法院得定相當之擔保，命供擔保後為假扣押，同法第
    五百二十六條第一、二項亦定有明文。則債權人聲請假扣押
    ，應就其請求及假扣押之原因即有日後不能強制執行或甚難
    執行之虞者加以釋明。
二、本件相對人聲請意旨略以：兩造前於民國九十六年五月二十
    八日簽立訂購合約書，伊向抗告人購買CNC 超精密雷射真圓
    度機測量儀、超精密CNC 浮削加工機、超精密拋光加工機等
    機器設備三套，並已依約給付訂金新台幣（下同）四百五十
    萬元，抗告人本應於同年七月間交付上開機器設備，詎經伊
    催告未予置理，伊不得已遂以存證信函通知抗告人解除契約
    並請求返還訂金，抗告人仍置之不理，致伊權益受損甚鉅。
    顯見抗告人有變賣財產逃匿之意，誠恐日後有不能強制執行
    之虞，爰依民事訴訟法第五百二十二條及第五百二十三條之
    規定，請求准予提供現金或同面額之渣打銀行無記名可轉讓
    定期存單為擔保後，得對於抗告人所有之財產，在四百五十
    萬元之範圍內予以假扣押等語，並據提出訂購合約書三份、
    存證信函及其回執二份等件為證（原法院卷第六至三二頁）
    。於本院補釋明假扣押之原因：抗告人所開立之支票均因存
    款不足而遭退票，且抗告人向相對人法定代理人甲○○個人
    承租之廠房，租期即將屆滿，而本件假扣押強制執行事件，
    查封之機台半成品乙組，遭抗告人隱匿等情，並提支票及退
    票理由單三份、原法院九十六年度執全字第四九○二號假扣
    押強制執行事件查封物品清單、聲請狀、聲請暨聲明異議狀
    及廠房租賃契約書等件為證（本院卷第十四至二八頁）。
三、查，相對人向抗告人購買前揭機器設備三套，並已依約給付
    抗告人買賣價金共計四百五十萬元，嗣相對人以抗告人未依
    約交付機器設備為由，寄發存證信函予抗告人表示解除兩造
    買賣契約並請求返還價金等情，業據相對人提出訂購合約書
    、存證信函及其回執等件為證，堪信為真實。又抗告人所簽
    發之支票二紙，經相對人提示未獲付款，且抗告人目前營業
    所係向相對人法定代理人甲○○個人所承租之廠房，租賃期
    間至九十七年四月四日屆滿，復本件假扣押強制執行事件，
    於九十七年一月八日查封抗告人之動產中機台半成品乙組，
    為抗告人移出，去向不明，經原法院於九十七年一月十七日
    履勘屬實，並將其餘由抗告人保管之CNC超精密銑床機（含
    控制箱乙個（半成品）一台、CNC超精密磨床（半成品）一
    台及國瑞自小客車（車號八三一一─ＭＶ）一輛，交由相對
    人保管，亦有執行筆錄附原法院九十六年度執全字第四九○
    二號假扣押強制執行卷可稽，足認抗告人亦有隱匿財產，並
    將移住遠方而致日後恐難以強制執行之情形，從而原審認定
    相對人之聲請尚無不符，准許相對人本件假扣押之聲請者，
    經核並無違誤。抗告人以：相對人對於伊有何日後不能強制
    執行或甚難執行之情，且未提出法院可即時調查之證據，以
    釋明其主張為真實，對於假扣押之原因未盡釋明義務，即不
    符假扣押之要件云云，指摘原裁定不當，求予廢棄原裁定並
    駁回相對人假扣押之聲請者，為無理由，應予駁回。
四、據上論結，本件抗告為無理由，爰裁定如主文。
中    華    民    國    97    年    3     月    31    日
                    民事第十庭
                        審判長法  官  黃豐澤
                              法  官  林麗玲
                              法  官  吳光釗
正本係照原本作成。
本裁定除以適用法規顯有錯誤為理由，並經本院許可外，不得再
抗告。如提起再抗告，應於收受後10日內委任律師為訴訟代理人
向本院提出再抗告狀。並繳納再抗告費新台幣１千元。
中    華    民    國    97    年    4     月    3     日
                              書記官  秦慧榮


司法院資訊處製作；財團法人民間司法改革基金會備份。
